【裁判字號】    97,簡上,629
【裁判日期】    971007
【裁判案由】    違反槍砲彈藥刀械管制條例
【裁判全文】
臺灣高雄地方法院刑事判決             97年度簡上字第629號
上  訴  人
即  被  告  乙○○
上列上訴人因違反槍砲彈藥刀械管制條例案件，不服本院高雄簡
易庭民國97年6 月10日97年度審簡字第2112號第一審簡易判決（
聲請簡易判決處刑案號：97年度偵字第9726號），提起上訴，本
院管轄之第二審合議庭判決如下：
    主  文
上訴駁回。
    事實及理由
一、本判決所引用第一審簡易判決書記載之證據（如附件），其
    中高雄縣政府警察局高縣警保民字第0970073103函，及函附
    之高雄縣政府警察局刀械鑑驗小組刀械鑑驗紀錄表各1 份，
    雖屬被告以外之人於審判外之書面陳述，然業經檢察官及被
    告同意作為本案證據使用，本院審酌該等書面陳述乃刑事鑑
    識人員本於專業所為之鑑定及函覆，不致有偏頗虛偽之虞，
    亦無其他不當情形，認適當作為證據，依刑事訴訟法第159
    條之5 第1 項規定，認具有證據能力，合先敘明。
二、本案經本院審理結果，認第一審簡易判決之認事、用法及量
    刑均無不當，應予維持，並引用第一審簡易判決書（含聲請
    簡易判決處刑書）記載之事實、證據及理由（詳如附件）。
    並補充：被告於本院審理時固辯稱：扣案武士刀1 把，係伊
    於民國84年4 月間退伍時，軍中同袍所送，伊持有期間未曾
    將刀鋒磨利，應不至有殺傷力，且軍用品店均有販售云云；
    然查，扣案武士刀經鑑驗結果，認為「該刀刃長65.5公分，
    刀柄長21.5公分，刀刃尖部開鋒約12公分，依槍砲彈藥刀械
    管制條例圖利式、內政部警政署頒訂管制刀械圖例說明及內
    政部公告，係屬槍砲彈藥刀械管制條例管制之刀械（武士刀
    鑑驗原則為刀刃長度須35公分以上，刀柄長度須15公分以上
    ，且刀刃開鋒）」，有卷附高雄縣政府警察局刀械鑑驗小組
    刀械鑑驗紀錄表1 份可稽，堪認扣案武士刀確屬上開條例所
    公告查禁之管制刀械，被告所辯其未將刀鋒磨利一節，不論
    真否，均無礙扣案武士刀屬管制刀械之認定，是其上開辯詞
    ，尚無可採。
三、被告上訴意旨略以：伊雖持有扣案武士刀，然該武士刀係伊
    退伍時軍中同袍所送，非伊刻意購買，伊並未將刀鋒磨利，
    亦未曾以之傷人，請審酌伊並無何前科素行，給予緩刑之機
    會等語。經查：原審以被告罪證明確，認被告所為，係犯槍
    砲彈藥刀械管制條例第14條第3 項之未經許可持有刀械罪，
    並審酌被告未經許可持有管制刀械，對社會治安具有潛在之
    危險性，惟念其犯後坦認犯行，且僅查獲1 把管制刀械等一
    切具體情狀，量處被告拘役40日，並諭以新台幣1 千元折算
    1 日易科罰金，核其認事用法均無違誤，量刑亦甚妥適，應
    予維持。被告上訴意旨未指摘原判決有何不當之處，其上訴
    為無理由，應予駁回。又被告雖無何前科素行，此有臺灣高
    等法院被告前案紀錄表可稽，惟原審業已從輕量處被告拘役
    40日，被告並未提出任何具體量刑事由供本院斟酌，本院認
    尚不宜僅以被告無前科紀錄，即率予緩刑之宣告，併此敘明
    。
據上論斷，應依刑事訴訟法第455 條之1 第1 項、第3 項、第36
4 條、第373 條、第368 條，判決如主文。
本案經檢察官甲○○到庭執行職務。
中    華    民    國    97    年    10    月    7     日
                  刑事第十六庭  審判長法  官  李代昌
                                      法  官  吳芝瑛
                                      法  官  周宛瑩
以上正本證明與原本無異。
如不服本判決，應於判決送達後10日內，向本院提出上訴狀。
中    華    民    國    97    年    10    月    7     日
                                      書記官  彭帥雄
附錄論罪法條：
槍砲彈藥刀械管制條例第14條
未經許可，製造、販賣或運輸刀械者，處3 年以下有期徒刑，併
科新台幣100 萬元以下罰金。
意圖供自己或他人犯罪之用，而犯前項之罪者，處6 月以上5 年
以下有期徒刑，併科新台幣300 萬元以下罰金。
未經許可，持有或意圖販賣而陳列刀械者，處1 年以下有期徒刑
、拘役或新台幣50萬元以下罰金。
第1 項及第2 項之未遂犯罰之。


司法院資訊處製作；財團法人民間司法改革基金會備份。
